【裁判字號】    90,易,640
【裁判日期】    900831
【裁判案由】    傷害
【裁判全文】
臺灣高雄地方法院刑事判決                            九十年度易字第六四號
    公  訴  人  臺灣高雄地方法院檢察署檢察官
    被      告  乙○○
右列被告因傷害案件，經檢察官提起公訴（九十年度偵字第二五五二號），本院判
決如左：
    主  文
乙○○傷害人之身體，處拘役拾日，如易科罰金，以佰元折算壹日。
    事  實
一、乙○○於民國八十九年十月十八日十五時許（公訴人誤為十月十六日十七時許）
    ，在高雄市○○區○○路一三號前公園內，因買賣機車等細故（公訴人誤為下
    棋）與甲○○發生爭執，竟基於普通傷害之犯意，持安全帽毆打甲○○之頭頸、
    肩部數下，致使甲○○受有前頸挫傷紅腫六Ⅹ三公分、右肩疼痛之傷害。
二、案經甲○○訴由高雄市政府警察局鹽埕分局移送台灣高雄地方法院檢察署檢察官
    偵查起訴。
    理  由
一、訊據被告乙○○對於確有於右揭時、地與甲○○發生爭執，而持安全帽毆打甲○
    ○之頭頸、肩部數下之情事不諱，核與告訴人甲○○於警訊、本院審理中指訴之
    情節大致相符，且經證人即製作筆錄之警員周坤煌於本院審理時到庭結證稱：案
    發後有去現場查訪，據目睹經過之人陳述當時是被告問被害人要不要買車，被害
    人不要，被告持安全帽打被害人，現場無其他人參與毆打被害人之行為，被害人
    亦未反擊及持刀，製作筆錄時，有一里長要來協調和解，後來未成立和解等語屬
    實（本院九十年三月二十日訊問筆錄），復被告於本院審理時亦供承：有持安全
    帽打被害人下等語，再參以診斷證明書傷勢之記載，告訴人所述與常情無違，應
    為真實，有診斷證明書一紙附卷可稽。從而，被告自白與事實相符，堪予採信。
    職是，本件事證明確，被告傷害犯行，已堪認定。
二、核被告乙○○所為，係犯刑法第二百七十七條第一項之普通傷害罪。爰審酌被告
    之品行，因細故而萌傷害之動機、傷害之手段、造成傷害之程度，及犯後終坦承
    犯行等一切情狀，量處如主文所示之刑，並諭知易科罰金之折算標準，以資懲儆
    ；又按刑法第四十一條業經立法院於九十年一月四日修正，於九十年一月十日經
    總統公布施行，並於同年月十二日生效，該條規定：「犯最重本刑為五年以下有
    期徒刑之刑之罪，而受六個月以下有期徒刑或拘役之宣告，因身體、教育、職業
    、家庭之關係或其他正當事由，執行顯有困難者，得以一元以上三元以下折算一
    日，易科罰金。但確因不執行所宣告之刑，難收矯正之效，或難以維持法秩序者
    ，不在此限。」、「併合處罰之數罪，均有前項情形，其應執行之刑逾六月者，
    亦同」，被告所犯傷害罪，係三年以下有期徒刑之罪，且科處拘役，被告犯罪時
    間雖在上開條文修正生效前，然依刑法第二條第一項前段規定，行為後法律有變
    更者，原則上適用裁判時之法律，復經新舊法比較結果，新修正之條文對於易科
    罰金之條件有利於行為人，故依刑法第二條第一項前段規定，被告所宣告之刑，
    應依新修正之刑法第四十一條第一項規定，均諭知如易科罰金之折算標準。
據上論斷，應依刑事訴訟法第二百九十九條第一項前段、刑法第二條第一項前段、第
二百七十七條第一項、第四十一條第一項、罰金罰鍰提高標準條例第一條前段、第二
條判決如主文。
中      華      民      國      九十      年     八     月    三十一    日
                                  臺灣高雄地方法院刑事第一庭
                法  官    郭貞秀
右正本證明與原本無異。
如不服本判決，應於判決送達後十日內，向本院提出上訴狀。
                                  書  記  官    黃國忠
中    華    民    國      九十      年      九       月        三      日


司法院資訊處製作；財團法人民間司法改革基金會備份。
